最高法院刑事判決　　　　　　　　　　　　　　　九十三年度台上字第二六七八號
　　 上　訴　人　甲○○
右上訴人因毒品危害防制條例等罪案件，不服台灣高等法院台南分院中華民國九十年
九月十一日第二審判決（九十年度上訴字第一０二九號，起訴案號：台灣嘉義地方法
院檢察署九十年度偵字第二八八號、毒偵字第一八三、二四四、五三三號），提起上
訴，本院判決如左：
    主  文
原判決關於連續販賣第二級毒品部分撤銷，發回台灣高等法院台南分院。
其他上訴駁回。
    理  由
一撤銷發回部分
本部分原判決維持第一審論處上訴人甲○○連續販賣第二級毒品罪刑，駁回上訴人在
第二審之上訴，固非無見。
惟查：(一)、本件原判決認定上訴人先後三次如原判決附表一所示之時間、地點，以每
次新台幣（下同）一千元之價格，連續三次販賣第二級毒品安非他命予綽號「耶蘇」
之侯勝裕施用等情，於判決理由載敘係以證人侯勝裕於警訊及偵查中所為之供述為其
憑以論斷之主要依據。然依證人侯勝裕於第一審民國（下同）九十年三月十三日搜索
調查時供稱：「（交易三次之時間地點屬實否？）這三次時間地點均是我亂講的，這
是警察叫我講的，否則要辦我販賣。」、「（在偵訊時所述有無意見？）偵訊所述，
因為我怕警察再找我麻煩，所以不敢講實話。」、「（安非他命從何得來？）是向老
東買的安非他命。」等語（見第一審卷第二十九頁背面），及於九十年一月十七日在
檢察官偵訊時亦曾證稱：「（你有無與甲○○一起出錢買安非他命？）有，有一次我
與他去買，是於嘉義向一位老東買的。」（見偵字第二八八號卷第二十一頁正面）。
已見證人侯勝裕於警訊及偵審中迭次之供述互有出入，不無齟齬。佐以台灣嘉義地方
法院檢察署檢察官簽准核發搜索票於九十年一月四日交警分赴上訴人住居處搜索結果
，並未查獲任何安非他命之相關不法事證（見嘉義縣警察局朴子分局嘉朴警三字第二
一三０三號刑事偵查卷第十三至十六頁），及第一審法官率同書記官於九十年三月十
三日再次前往上訴人住處搜索，亦未查獲任何違禁物（見第一審卷第二十八頁）等事
證參互以觀，原審對於上訴人於審理時一再請求傳訊侯勝裕到庭對質，並聲請將上訴
人及侯勝裕送法務部調查局進行測謊鑑定（見原審卷第四十一頁），竟均恝置不問，
而漏未審酌，尚難謂已善盡必要證據調查之能事。(二)、又上訴人於第一審及原審一再
以伊係以安非他命引誘侯勝裕至伊住處，而藉機向侯勝裕索討欠款三千元，因該三千
元係上訴人之朋友蘇英典託侯勝裕辦手機，侯勝裕卻將錢拿去打電動玩具花費殆盡，
並未幫蘇英典辦手機，然因侯勝裕與蘇英典二人係經上訴人介紹認識，乃聲請傳訊蘇
英典到庭查證，尤以第一審調查時證人侯勝裕亦已供證：「（你與甲○○在八十九年
十二月二十二日電話所談的，就是被告通知你去向他買安非他命？），我欠他錢，他
要騙我過去。」（見第一審卷第十七頁正面）等語，倘若非虛，則其個中原委若何？
似亦有再詳加研求審究以明真相之必要。原審對此率以該三千元債權係屬案外人蘇英
典與證人侯勝裕間之金錢糾葛，與上訴人無涉，遽認並無加以傳喚案外人蘇英典到庭
查證之必要不予採納，殊嫌速斷，並不足以昭折服。依上所述，上訴意旨執此指摘此
部分原判決不當，非無理由，應認有撤銷發回更審之原因。至原判決定應執行部分，
既已失所附麗，應併予發回，以符法制。
二駁回部分
按犯最重本刑為三年以下有期徒刑、拘役或專科罰金之罪，經第二審判決者，不得上
訴於第三審法院，刑事訴訟法第三百七十六條第一款定有明文。本件上訴人甲○○因
施用第二級毒品罪部分，原審係依毒品危害防制條例第十條第二項論處科刑，經查該
條項規定最重本刑為三年以下有期徒刑，屬刑事訴訟法第三百七十六條第一款之案件
。依首揭說明，既經第二審判決，自不得上訴於第三審法院，上訴人竟復提起上訴，
顯為法所不許，此部分應予駁回。
據上論結，應依刑事訴訟法第三百九十五條前段、第三百九十七條、第四百零一條，
判決如主文。
中　　　華　　　民　　　國　　九十三　　年　　　五　　　月　　二十一　　日
                              最高法院刑事第十庭
                                  審判長法官  呂　潮　澤
                                        法官  白　文　漳
                                        法官  吳　昆　仁
                                        法官  孫　增　同
                                        法官  吳　昭　瑩
      右正本證明與原本無異
                                              書  記  官
中　　　華　　　民　　　國　　九十三　　年　　　五　　　月　　二十八　　日
                                                                  Ｍ
